臺灣臺中地方法院小額民事判決
111年度沙小字第313號
原      告  馨琳揚企管顧問有限公司


法定代理人  唐明良  
訴訟代理人  唐聕婷  
            蔡馥琳  
被      告  楊昇龍即楊昇明

訴訟代理人  楊進宗  
上列當事人間請求給付電信費事件，經本院於民國111年6月8日
言詞辯論終結，判決如下：
    主      文
被告應給付原告新臺幣陸仟陸佰參拾壹元，及自民國一○四年一
月二日起至清償日止，按週年利率百分之五計算之利息。
訴訟費用新臺幣壹仟元由被告負擔。
本判決得假執行。但被告如以新臺幣陸仟陸佰參拾壹元為原告供
擔保後，得免為假執行。
    事實及理由
一、原告主張：（一）被告於民國102年4月16日向原債權人亞太
    電信股份有限公司申辦租用行動電話門號0000000000號，並
    簽訂申請書、「A+SHOW五零大賞專案同意書」，選用資費方
    案為數據上網月租費新臺幣（下同）599元，合約期間為30
    個月（至104年10月15日止），並約定由亞太電信股份有限
    公司提供行動通信服務，被告應按月繳納電信費用，及前揭
    同意書第8條記載「8.本專案合約期間內，立同意書人不得
    退租(含一退一租)、轉換至預付卡或被銷號，否則需賠償亞
    太電信專案補償款，補償款之計算採以日遞減原則計算。如
    有欠繳月租費等其他費用時並應立即繳清。補償款計算公式
    ：專案補貼款-〔(專案補償款∕合約日數) * 已使用日數〕=實
    際應賠償之專案補償款金額。」等語。（二）被告自103年9
    月15日起即依約繳納電信費用，迄今尚積欠計算至103年12
    月15日止之電信費用2,396元及專案補償款4,235元，合計6,
    631元。嗣原債權人亞太電信股份有限公司於109年9月11日
    將上開債權讓與原告，且原告於110年10月間以向被告寄送
    「債權讓與暨強制執行（預告）通知函」之方式，向被告為
    債權讓與之通知，為此爰依電信服務契約及債權讓與之法律
    關係提起本件訴訟。（三）被告提出繳款單記載補單日期為
    102年12月9日，應係補繳之前費用等語。並聲明：被告應給
    付原告6,631元及自104年1月2日起至清償日止，按週年利率
    百分之5計算之利息。
二、被告則以：（一）被告申請門號之保證金為6,631元，分2年
    24期給付，每月388元吃到飽，已付23期，只剩1期388元未
    付而已。（二）被告於105年10月間打電話向亞太電信股份
    有限公司口頭表示手機遺失，要解約，故第24期帳款未付。
    且被告於102年12月9日繳納650元，已包含最後1期388元等
    語資為抗辯。並聲明：原告之訴駁回。
三、本院之判斷：
（一）原告主張上開事實，業據其提出與所述相符之申請書、「
      A+SHOW五零大賞專案同意書」、電信服務費帳單、專案補
      償款繳款單、債權讓與證明書、「債權讓與暨強制執行（
      預告）通知函」、中華郵政掛號郵件收件回執等影本為證
      ，參以，被告並未否認曾簽署前揭申請書、同意書乙節（
      見本院卷第96頁），是以，本院依調查證據之結果，堪信
      原告之主張為真正。　　
（二）被告雖以前詞置辯，並提出繳款單影本為證，然查：1.按
      當事人主張有利於己之事實者，就其事實有舉證之責任，
      民事訴訟法第277 條前段定有明文。而被告所辯前情，已
      為原告所否認，揆諸前揭說明，被告應就其所辯前揭有利
      於己之事實，負舉證責任。2.被告辯稱其申請門號之保證
      金為6,631元，分2年24期給付，每月388元吃到飽，已付2
      3期，只剩1期388元未付而已等情，核與卷附被告簽署前
      開申請書、「A+SHOW五零大賞專案同意書」記載選用資費
      方案為數據上網月租費599元，及前開同意書第8條記載「
      本專案合約期間內，立同意書人不得退租(含一退一租)、
      轉換至預付卡或被銷號，否則需賠償亞太電信專案補償款
      ，補償款之計算採以日遞減原則計算。如有欠繳月租費等
      其他費用時並應立即繳清。補償款計算公式：專案補貼款
      -〔(專案補償款∕合約日數) *已使用日數〕=實際應賠償之
      專案補償款金額。」等語，顯有不符，則被告所辯前情，
      容有疑義。3.觀諸被告提出繳款單影本記載補單日期為10
      2年12月9日，應繳金額為1,260元，實繳金額為650元等情
      （見本院卷第99頁），可見被告於102年12月9日僅繳納部
      分金額，況觀諸該繳款單全文，並未記載被告繳納金額之
      計算方式，自難據此逕為對被告有利之認定。4.此外，被
      告復未就其所辯前情，提出其他證據以實其說，自難信為
      真實，則被告所辯前詞，尚非可採。
（三）從而，原告依據電信服務契約及債權讓與之法律關係，請
      求被告應給付原告6,631元及自104年1月2日起至清償日止
      ，按週年利率百分之5計算之利息，為有理由，應予准許
      。
四、本件依民事訴訟法第436條之20規定，應依職權宣告假執行
    。另依民事訴訟法第436條之23、第436條、第392條第2項規
    定，依職權酌定相當之擔保金額，宣告被告預供擔保而免為
    假執行。
五、本件依民事訴訟法第78條、第436條之19條第1項規定，確定
    其訴訟費用額為第一審裁判費1,000元，應由被告負擔。
中    華    民    國   111    年    7    月    20    日
                  沙鹿簡易庭  法  官  賴秀雯
以上正本係照原本作成。
如不服本判決，應於送達後20日內，以判決違背法令為理由，向
本院提出上訴狀並表明上訴理由（上訴理由應表明一、原判決所
違背之法令及其具體內容；二、依訴訟資料可認為原判決有違背
法令之具體事實），如於本判決宣示後送達前提起上訴者，應於
判決送達後20日內補提上訴理由書（須附繕本）。如委任律師提
起上訴者，應一併繳納上訴審裁判費。
中    華    民    國   111    年    7    月    20    日
                              書記官  陳任鈞